臺灣彰化地方法院刑事判決
111年度易字第350號
111年度易字第562號
111年度易字第567號
111年度易字第596號
公  訴  人  臺灣彰化地方檢察署檢察官
被      告  詹宏紳


                    （另案於法務部矯正署彰化監獄彰化分監執行中）
上列被告因詐欺案件，經檢察官認與本院111年度易字第80號案
件為一人犯數罪之相牽連案件而追加起訴（111年度偵字第1543
、4121、7366號），及聲請簡易判決處刑（111年度偵字第6886
號），本院認不宜以簡易判決處刑（本院111年度簡字973號）改
依通常程序，被告於準備程序進行中，均就被訴事實為有罪之陳
述，經本院合議庭裁定由受命法官獨任進行簡式審判程序，判決
如下：
    主  文
詹宏紳犯如附表二所示之罪，各處如附表二所示之刑及沒收，應
執行有期徒刑陸月，如易科罰金，以新臺幣壹仟元折算壹日。
    犯罪事實及理由
一、詹宏紳知悉現今便利商店所販賣之各種遊戲點數，可以自行
    轉讓、出售他人，亦可透過其他方式換成現金後，竟意圖為
    自己不法所有，先上網蒐尋國內各縣、市內便利超商之基本
    資訊（包括超商店名、地址等）後，於附表一所示之時間撥
    打電話給附表一所示被害人周旭騰、江珮瑄、黃冠儒、楊智
    堯等人，以附表一所示詐術，使被害人陷於錯誤而為其購買
    遊戲點數，並透過通訊軟體LINE將所購買之遊戲點數序號、
    密碼等資料傳送予詹宏紳，詹宏紳因此取得如附表一所示之
    遊戲點數序號，進而將之遊戲點數儲值在其網路遊戲帳戶內
    供己使用殆盡。
二、案經周旭騰訴由彰化縣警察局員林分局、江珮瑄訴由彰化縣
    警察局員林分局、黃冠儒訴由彰化縣警察局田中分局報告，
    及楊智堯告訴臺灣彰化地方檢察署檢察官偵查後追加起訴、
    聲請簡易判決處刑。
    理  由
一、本案被告所犯係死刑、無期徒刑、最輕本刑為3年以上有期
    徒刑以外之罪，其於準備程序就前揭被訴事實為有罪之陳述
    ，經受命法官告知簡式審判程序之旨，並聽取其與公訴人之
    意見後，本院認無不得或不宜改依簡式審判程序進行之處，
    爰依刑事訴訟法第273條之1第1項裁定由受命法官獨任進行
    簡式審判程序，合先敘明。
二、證據名稱：
  ㈠證人即告訴人周旭騰於警詢之證述。
  ㈡證人即告訴人江珮瑄於警詢之證述。
　㈢證人林炘漢於警詢及偵查中之證述。
  ㈣證人黎環春蘭於警詢及偵查中之證述。
  ㈤證人即告訴人黃冠儒於警詢之證述。
　㈥證人洪偉凱之證述。
　㈦證人即告訴人楊智堯之證述。
　㈧儲值遊戲點數之畫面截圖。
  ㈨電子發票證明聯。
  ㈩GASH樂點股份有限公司提供之交易明細、會員申請資料、IP
    歷程、儲值流向。
　附表一所示各門號之通聯調閱查詢單。
　門號0000-000000號行動上網歷程紀錄。
  遊e卡遊戲點數、GASH點數卡結款單及付款證明、電信費用繳
      款單。
  網銀國際提供之相關會員申請資料、IP歷程、儲值流向。
　告訴人江珮瑄提供之聊天紀錄截圖。
　被告詹宏紳之自白。　
三、論罪科刑：
  ㈠核被告所為均係犯刑法第339條第1項之詐欺取財罪。被告所
    犯如附表一所示4次詐欺犯行，犯意各別，行為互殊，應予
    分論併罰。
　㈡累犯部分：
　　查被告前因詐欺案件，經本院以108年度簡上字第99號判決
    判處有期徒刑2月、3月，並定應執行之刑為有期徒刑4月確
    定，甫於民國109年10月26日易服社會勞動改易科罰金執行
    完畢，有臺灣高等法院被告前案紀錄表在卷可稽，被告於有
    期徒刑執行完畢後5年內故意再犯本件有期徒刑以上刑之罪
    ，符合刑法第47條第1項之累犯規定。本件起訴書於犯罪事
    實欄已經敘明被告構成累犯之事實，復於證據並所犯法條欄
    中表明被告構成累犯，並請求加重其刑，偵查卷內亦有附上
    刑案資料查註紀錄表，且公訴檢察官於本院審理程序中亦為
    同上主張，同時說明被告前科有同類型的詐欺犯罪，被告對
    於刑罰的反應力薄弱，應依法加重其刑等語，此舉證已然可
    認對於被告構成累犯有所主張且符合自由證明之程度。本院
    審酌被告於上開前案刑期執行完畢後，又再犯本件之罪，前
    後均屬故意犯行，可認其對刑罰反應力薄弱，且依本案之犯
    罪情節，加重被告所犯之罪最低法定本刑，並無造成刑罰過
    重，罪刑不相當之情況，認本案不因累犯之加重致被告所受
    刑罰有超過其所應負擔罪責，及使其人身自由受過苛侵害之
    情形，適用累犯加重之規定，核無司法院大法官釋字第775
    號解釋意旨所稱不符合罪刑相當原則之情形，是應依刑法第
    47條第1項之規定，加重其刑。　　　
  ㈢爰審酌被告對各被害人侵害之程度，並考量其自述國中畢業
    ，有板模專長及沖床證照；離婚，有1名快3歲之小孩，入監
    所前與小孩、姑姑同住，小孩由其姑姑照顧，從事板模工，
    日薪新臺幣（下同）1800元，每月收入約為3萬元，除了生
    活開銷之外，每月要給姑姑1萬元補貼家用及照顧小孩的費
    用，此外沒有其他貸款或負債之生活及家庭經濟狀況，參以
    其素行、犯罪動機、目的、手段、被害人之意見等一切情狀
    ，分別量處如附表二所犯罪名及處罰欄所示之刑及諭知易科
    罰金之折算標準，並定應執行刑如主文所示。
五、被告以附表一所示方式向被害人詐得代為購買遊戲點數之金
    錢各如附表一詐得財物及流向欄所載，為其本案之犯罪所得
    ，均未扣案，亦未返還被害人，爰依刑法第38條之1第1項、
    第3項之規定宣告沒收，於全部或一部不能沒收或不宜執行
    沒收時，追徵其價額。
據上論斷，應依刑事訴訟法第452條、第273條之1第1項、第299
條第1 項前段、第310條之2、第454條第1項，判決如主文。
本案經檢察官蔡奇曉、黃智炫、廖偉志追加起訴，檢察官朱健福
聲請簡易判決處刑，檢察官林士富到庭執行職務。
中　　華　　民　　國　　111 　年　　8 　　月　　10　　日
                  刑事第五庭  法  官  李淑惠
以上正本證明與原本無異。
如不服本判決應於收受判決後20日內向本院提出上訴書狀，並應
敘述具體理由；其未敘述上訴理由者，應於上訴期間屆滿後20日
內向本院補提理由書（均須按他造當事人之人數附繕本）「切勿
逕送上級法院」。
告訴人或被害人對於判決如有不服具備理由請求檢察官上訴者，
其上訴期間之計算係以檢察官收受判決正本之日期為準。
中　　華　　民　　國　　111 　年　　8 　　月　　10　　日
                              書記官  黃國源　　
附表一：
編號 被害人 時間 商店名稱 施用之詐術內容 詐得財物及流向  備註 1 周旭騰 110年8月8日 高雄市○○區○○路0段000號「OK便利商店」 詐稱自己為高雄瑞春店店長，因收銀機收據耗材短缺，需商調小白單2捲應急等語，並要求周旭騰相互加入通訊軟體LINE，再騙稱為應付顧客亟需GASH點數，請先代為現金儲值，事後再派人拿錢償還云云 點數序號：0000000000、0000000000、0000000000，點數金額：新臺幣(以下同)1萬元、1萬元、1萬5,000元，共計3萬5,000元。遊戲點數流向詹宏紳之遊戲帳戶暱稱「havaianas」，帳號綁定電話為0000000000號。 臺灣彰化地方檢察署檢察官111年度偵字第1453號   2 江珮瑄 110年10月22日 宜蘭縣○○市○○里○○路000號「萊爾富超商宜中店」 詐稱自己是其他萊爾富宜兆店店長，因票卷紙捲短缺，先委託江珮瑄購買遊e卡遊戲點數卡、GASH點數卡，嗣後再前往宜中將向客人收付之金錢給付予宜中店云云   點數序號：000000000、000000000、0000000000、0000000000、0000000000、0000000000，點數金額：3,000元、3,000元、5,000元、5,000元、5,000元、5,000元，共計2萬6,000元。遊戲點數流向詹宏紳之遊戲帳戶暱稱「石頭175」，帳號綁定電話為0000000000號（門號申登人為不知情之林炘漢，另經檢察官以111年度偵字第658、3494、7730號為不起訴處分） 臺灣彰化地方檢察署檢察官111年度偵字第4121號  3 黃冠儒 110年9月26日 桃園市○○區○○路000號「萊爾富慈安店」 詐稱自己為萊爾富桃頂店主任，因其店內列印紙張不夠等訛詞，要求黃冠儒代為操作店內Life-ET多媒體事務機購買點數云云  點數序號：000000000、000000000，點數金額：3,000元、3,000元，共計6,000元。遊戲點數流向詹宏紳之遊戲帳戶暱稱「小便灌肛門」，遊戲帳號綁定驗證電話為0000000000號（申登人為不知情之黎環春蘭，另經檢察官以111年度偵字第525號為不起訴處分確定） 臺灣彰化地方檢察署檢察官111年度偵字第7366號  4 楊智堯 110年8月13日 基隆市○○區○○路00號1樓「全家便利商店仁四門市」 詐稱自己為全家便利商店基隆地區所長王浩鈞，因所在的仁三門市影印紙已用完，請楊智堯幫其列印網銀遊E卡點數，再將點數卡拍照傳送給其云云   點數序號：000000000、000000000，點數金額3,000元、1,000元，共計4,000元。遊戲點數流向詹宏紳之遊戲帳戶暱稱「咬給我輸」，遊戲帳號綁定驗證電話為0000-000000號（申登人為不知情之洪偉凱，另經檢察官以110年度偵字第14376號為不起訴處分） 臺灣彰化地方檢察署檢察官111年度偵字第6886號 
附表二
編號 犯罪事實 所犯罪名及處罰      1 犯罪事實欄附表一編號1  詹宏紳犯詐欺取財罪，累犯，處有期徒刑肆月，如易科罰金，以新臺幣壹仟元折算壹日。未扣案之犯罪所得新臺幣參萬伍仟元沒收，於全部或一部不能沒收或不宜執行沒收時，追徵其價額。   2 犯罪事實欄附表一編號2 詹宏紳犯詐欺取財罪，累犯，處有期徒刑參月，如易科罰金，以新臺幣壹仟元折算壹日。未扣案之犯罪所得新臺幣貳萬陸仟元沒收，於全部或一部不能沒收或不宜執行沒收時，追徵其價額。   3 犯罪事實欄附表一編號3 詹宏紳犯詐欺取財罪，累犯，處有期徒刑參月，如易科罰金，以新臺幣壹仟元折算壹日。未扣案之犯罪所得新臺幣陸仟元沒收，於全部或一部不能沒收或不宜執行沒收時，追徵其價額。   4 犯罪事實欄附表一編號4 詹宏紳犯詐欺取財罪，累犯，處有期徒刑參月，如易科罰金，以新臺幣壹仟元折算壹日。未扣案之犯罪所得新臺幣肆仟元沒收，於全部或一部不能沒收或不宜執行沒收時，追徵其價額。 
附錄本案論罪科刑法條　　　　　　　　　　　　　　　　　　
刑法第339條（普通詐欺罪）
意圖為自己或第三人不法之所有，以詐術使人將本人或第三人之
物交付者，處五年以下有期徒刑、拘役或科或併科五十萬元以下
罰金。
以前項方法得財產上不法之利益或使第三人得之者，亦同。
前二項之未遂犯罰之。